Inventaris van de archieven van het Ministerie van Binnenlandse Zaken: Directie Overheidspersoneelszaken, (1946-) 1960-1989; Centrale Ideeënbuscommissie, 1948-1992; Rijkskledingcommissie, 1927-1987
Nationaal Archief, Den Haag
- Rijkskledingcommissies
  - Rijkskledingcommissie (1955-1987)
    - Algemeen
      - Ingekomen en minuten van uitgegane stukken., 1955-1986; 2314-2382; 1 deel, 60 pakken en 8 omslagen
        - nr. 382/63-382/120 1964 - 1981, 2347
        - nr. 383-390 1961 - 1982, 2348
        - nr. 391-399 1963 - 1972, 2349
        - nr. 400-406 1963 - 1982, 2350
        - nr. 407-411 1964 - 1971, 2351; omslag
        - nr. 412-419 1964 - 1975, 2352
        - nr. 420-424 1965 - 1979, 2353; omslag
        - nr. 425-429 1965 - 1984, 2354
        - nr. 430-433 1966 - 1978, 2355
        - nr. 434-436 1966 - 1982, 2356
        - nr. 437-444 1966 - 1979, 2357
        - nr. 445-446 1967 - 1974, 2358
        - nr. 447 1967 - 1977, 2359
        - nr. 448 1967 - 1985, 2360
        - nr. 449-458 1967 - 1985, 2361
        - nr. 459 1963 - 1973, 2362
        - nr. 460-460/25 1968 - 1970, 2363
        - nr. 460/26-460/68 1970 - 1973, 2364
        - nr. 461-471 1961 - 1982, 2365
        - nr. 472-478 1968 - 1983, 2366
        - nr. 479-486 1968 - 1974, 2367
        - nr. 487-487/35 1969 - 1973, 2368
        - nr. 487/36-487/86 1973 - 1974, 2369
        - nr. 487/87-487/150 1974 - 1977, 2370
        - nr. 488-492 1969 - 1984, 2371
        - nr. 493-497 1969 - 1984, 2372; omslag
        - nr. 498 1970 - 1972, 2373; omslag
        - nr. 499-505 1970 - 1977, 2374
        - nr. 506 1970 - 1985, 2375
        - nr. 507-514 1970 - 1982, 2376
        - nr. 515-522 1971 - 1985, 2377
        - nr. 523-526 1975 - 1984, 2378
        - nr. 530-533 1980 - 1985, 2379
        - nr. 534 1982 - 1985, 2380
        - nr. 535-554 1982 - 1986, 2381
        - agenda houdende een registratie van de secretariaatnummers 101 tot en met 532, 2382; deel
          Zie voor de stukken de inventarisnummers 2314-2379.
      - Vergaderstukken van subcommissies., 1955-1986; 2383-2397; 14 pakken en 1 omslag
        - 1955 - 1956 van de Subcommissie Technische Eisen en Proefnemingen, 2383
        - 1956 idem, 2384
        - 1957 idem, 2385
        - 1958 - 1959 idem, 2386
        - 1960 - 1962 idem, 2387
        - 1962 - 1964 idem, 2388
        - 1964 - 1965 idem, 2389
        - 1966 - 1968 idem, 2390
        - 1974 idem, 2391
        - 1974 - 1975 idem, 2392
        - 1975 - 1982 idem, 2393
        - 1982 - 1983 idem, 2394
        - 1984 - 1985 idem, 2395
        - 1985 - 1986 idem, 2396
        - 1958 - 1959 van de Subcommissie voor de Inhoudingen, 2397; omslag
      - Vergaderstukken., 1955-1987; 2398-2437; 40 pakken
        - 1955 feb. 24 - juni 22, 2398
        - 1955 sep. 28 - dec. 21, 2399
        - 1956 jan. 25 - aug. 29, 2400
        - 1956 sep. 26 - nov. 28, 2401
        - 1957 jan. 23 - juni 26, 2402
        - 1957 sep. 25 - dec. 18, 2403
        - 1958 jan. 22 - mei 28, 2404
        - 1958 juni 25 - nov. 26, 2405
        - 1959 jan. 28 - apr. 29, 2406
        - 1959 juni 24 - nov. 28, 2407
        - 1960 jan. 06 - nov. 30, 2408
        - 1961 jan. 25 - dec. 20, 2409
        - 1962 feb. 28 - dec. 19, 2410
        - 1963 jan. 30 - juni 26, 2411
        - 1963 sep. 25 - dec. 17, 2412
        - 1964 feb. 26 - apr. 29, 2413
        - 1964 mei 27 - nov. 25, 2414
        - 1965 jan. 27 - dec. 22, 2415
        - 1966 feb. 23 - nov. 16, 2416
        - 1967 jan. 25 - nov. 22, 2417
        - 1968 jan. 24 - nov. 27, 2418
        - 1969 jan. 22 - mei 07, 2419
        - 1969 juni 25 - nov. 26, 2420
        - 1970 jan. 28 - juni 17, 2421
        - 1970 sep. 30 - dec. 09, 2422
        - 1971 feb. 24 - juni 23, 2423
        - 1971 sep. 22 - dec. 02, 2424
        - 1972 jan. 27 - nov. 23, 2425
        - 1973 feb. 28 - nov. 28, 2426
        - 1974 feb. 27 - dec. 04, 2427
        - 1975 feb. 19 - sep. 24, 2428
        - 1976 feb. 25 - nov. 01, 2429
        - 1977 feb. 23 - sep. 28, 2430
        - 1978 feb. 22 - nov. 01, 2431
        - 1979 feb. 28 - 1980 dec. 10, 2432
        - 1981 apr. 14 - 1982 mei 25, 2433
        - 1982 sep. 28 - dec. 07, 2434
        - 1983 mrt. 01 - okt. 03, 2435
        - 1984 apr. 03 - sep. 25, 2436
        - 1985 mrt. 26 - 1987 jan. 23, 2437
      - Ingekomen en minuten van uitgegane stukken., 1961-1987; 2438-2491; 28 pakken, 25 omslagen en 1 stuk
        Deze nummers zijn ingevoerd per 1 januari 1961. Het zijn zogenaamde V(aste) nummers. Daarnaast bestaan de gewone secretariaatsnummers (zaaknummers). In de tijd vóór 1 januari 1961 waren hierin afschriften opgeborgen van de desbetreffende correspondentie, doch vanaf genoemde datum worden in de secretariaatsnummers de orginele brieven opgeborgen.
        Zie voor de agenda op de stukken van 1979 tot 1985 inventarisnummer 2492
        - Rubriekenlijst z.d, 2438; stuk
        - 1961 - 1965 V01/001-V1/071 algemeen, 2439
        - 1965 - 1974 V01/072-V1/122 idem, 2440; omslag
        - 1974 - 1986 V01/123-V1/190 idem, 2441; omslag
        - 1962 - 1985 V02 samenstelling Rijkskledingcommissie, 2442
        - 1962 - 1985 V03 samenstelling Subcommissie Technische Eisen en Proefnemingen, 2443; omslag
        - 1961 - 1963 V10-V10/055 vergaderingen Rijkskledingcommissie, 2444; omslag
        - 1964 - 1965 V10/056-V10/099 idem, 2445; omslag
        - 1966 - 1971 V10/100-V10/179 idem, 2446; omslag
        - 1972 - 1975 V10/180-V10/232 idem, 2447; omslag
        - 1978 - 1986 V10/256-V10/364 idem, 2448
        - 1961 - 1966 V11-V11/072 Subcommissie Technische Eisen en Proefnemingen, 2449
        - 1966 - 1974 V11/073-V11/131 idem, 2450
        - 1974 - 1986 V11/132-V11/231 idem, 2451
        - 1961 - 1982 V12 vergaderingen Subcommissie Proefnemingen en werkgroep Serieconfectie, 2452; omslag
        - 1981 - 1985 V15 taak en functie Rijkskledingcommissie, 2453; omslag
        - 1961 - 1963 V16-V16/051 model- en technische omschrijvingen dienstkleding, 2454
        - 1964 - 1965 V16/052-V16/099 idem, 2455
        - 1966 - 1968 V16/101-V16/123 idem, 2456; omslag
        - 1968 - 1984 V16/124-V16/139 en V16/142 idem, 2457; omslag
        - 1961 - 1969 V17-V17/114 correspondentie met vertegenwoordige diensten, 2458
        - 1969 - 1971 V17/115-V17/199 idem, 2459
        - 1971 - 1976 V17/200-V17/237 idem, 2460; omslag
        - 1982 - 1987 V17/248-V17/273 idem, 2461; omslag
        - 1961 - 1965 V18 aanschrijvingen keuringsdeskundigen, 2462; omslag
        - 1961 - 1973 V19-V19/020 vergaderingen kleine diensten, 2463
        - 1981 - 1984 V19/024-V19/035 idem, 2464
        - 1985 - 1986 V19/036-V19/040 idem, 2465
        - 1961 - 1964 V20-V20/063, 34e tot en met de 49e aanvulling Rijkskledingreglement, 2466
        - 1964 - 1968 V20/064-V20/122 49e tot en met de 63e aanvulling Rijkskledingreglement, 2467
        - 1968 - 1984 V20/123-V20/162 63e tot en met de 77e aanvulling Rijkskledingreglement, 2468
        - 1982 - 1984 V21 Werkgroep Confectie en Gespreksronden Kledingambtenaren, 2469
        - 1961 - 1975 V31 aanvraagformulieren dienstkleding en rijkskledingboekje, 2470; omslag
        - 1961 - 1963 V32 periodieke wijzigingen inhoudsbedragen volgens bijlage II Rijkskledingreglement, 2471; omslag
        - 1962 V33 draagtijden ex art.10, lid 3, 2e alinea Rijkskledingreglement, 2472; omslag
        - 1960 - 1966 V34/01-V34/44 planning, 2473; omslag
        - 1967 - 1986 V34/045-V34/124 idem, 2474
        - 1961 - 1967 V35-V35/042 aanpassing contractprijzen, 2475
        - 1971 - 1974 V35/043-V35/056 idem, 2476
        - 1974 - 1978 V35/057-V35/087 idem, 2477
        - 1978 - 1981 V35/088-V35/115 aanpassing contractprijzen, 2478
        - 1981 - 1986 V35/116-V35/149 idem, 2479
        - 1959 - 1964 V36-V36/04 jaarverslagen, 2480
        - 1964 - 1970 V36/049-V36/129 idem, 2481
        - 1971 - 1977 V36/130-V36/199 idem, 2482
        - 1978 - 1986 V36/200-V36/277 idem, 2483
        - 1961 - 1975 V37 standaardset technische omschrijvingen standmodellen, 2484; omslag
        - 1961 - 1969 V38 ideeën, 2485; omslag
        - 1961 - 1967 V41 standmodellen, 2486; omslag
        - 1962 V42 kledinginspecties, 2487; omslag
        - 1964 - 1969 V43 proeven met overhemden, 2488
        - 1976 - 1978 V44 brandbeschermende kleding, 2489; omslag
        - 1985 - 1987 V45 Projectgroep actualisering Rijkskledingbesluit en -reglement, 2490; omslag
        - 1961 V50 aanpassing aan zich wijzigende omstandigheden betreffende concentratie van massaproduktie en Euromarkt, 2491; omslag
      - Agenda van ingekomen en uitgaande stukken., 1978-1985; 2492; deel
        Zie voor de stukken de inventarisnummers 2438-2491.
      - Vergaderstukken van gespreksrondes van kledingambtenaren., 1981-1983; 2493; pak
    - Organisme
      - Stukken betreffende de samenstelling en mutaties van het ledenbestand van de Rijkskledingcommissie., 1955-1979; 2494; omslag
    - Taakuitvoering
      - Stukken betreffende de toepassing, wijziging en aanvulling van het Rijkskledingreglement., 1954-1960; 2495-2504; 2 pakken en 8 omslagen
        - 1954 - 1960 Ministerie van Financiën, 2495; pak
        - 1955 Ministerie van Binnenlandse Zaken, 2496
        - 1955 - 1958 Ministerie van Justitie, 2497
        - 1955 - 1958 Ministerie van Landbouw, Visserij en Voedselvoorziening, 2498
        - 1955 - 1958 Ministerie van Marine, 2499
        - 1955 - 1958 Ministerie van Verkeer en Waterstaat, 2500; pak
        - 1955 - 1959 Ministerie van Onderwijs, Kunsten en Wetenschappen, 2501
        - 1955 - 1959 Ministerie van Oorlog, 2502
        - 1956 - 1958 Ministerie van Sociale Zaken en Volksgezondheid, 2503
        - 1956 - 1959 Ministerie van Economische Zaken, 2504
      - Stukken betreffende de toepassing, wijziging en aanvulling van het Rijkskledingbesluit 1954 en het daarbij behorende Rijkskledingreglement., 1954-1986; 2505-2507; 3 pakken
        - 1954 - 1955, 2505
          Met foto's.
        - 1955 - 1960, 2506
        - 1980 - 1986, 2507
      - Stukken betreffende de toezending van en toelichting op het Rijkskledingboekje., 1955-1956; 2508; omslag
      - Stukken betreffende het afzien, naar aanleiding van een gehouden onderzoek, van de mogelijkheid tot het inrichten van een Centraal Depot van tweedehands kleding., 1955-1956; 2509; omslag
      - Stukken betreffende de instelling, werkzaamheden en aanwijzing van adviseurs van de Subcommissie Technische eisen en Proefnemingen., 1955-1957; 2510; omslag
      - Stukken betreffende het onderzoek naar de toepassing van confectiesystemen en maat-confectiesystemen door de Subcommissie Technische Eisen en Proefnemingen., 1955-1957; 2511; pak
      - Stukken betreffende het verstrekken van kleding voor berijders van motorrijwielen., 1955-1957; 2512; omslag
      - Stukken betreffende het verstrekken van uniformkleding aan verpleegsters., 1955-1957; 2513; omslag
      - Stukken betreffende de goedkeuring van standmodellen., 1955-1958; 2514; omslag
      - Stukken betreffende de inhoudingen wegens verstrekking van uniformkleding, met wijzigingen in het Rijkskledingreglement., 1955-1958; 2515; omslag
      - Stukken betreffende de totstandkoming van een circulaire inzake klachten van diensten over de vertraging in de aflevering van dienstkleding alsmede de behandeling van aangelegenheden met betrekking tot klachten over de dienstkledingvoorziening in het algemeen., 1955-1958; 2516; omslag
      - Stukken betreffende de wijzigingen van prijzen, de verstrekking en het kenmerken van werkkleding., 1955-1958; 2517; omslag
      - Stukken betreffende het op verzoek toezenden van bestelformulieren, kledingkaarten, het Rijkskledingbesluit 1954 en het Rijkskledingreglement aan ministeries en diensten., 1955-1959; 2518; omslag
      - Stukken betreffende de proefnemingen met dienstkleding., 1955-1960; 2519; pak
      - Stukken betreffende de oriëntering over de gang van zaken betreffende de kledingvoorziening bij ministeries en diensten, in de vorm van genummerde rapporten nr. 1-44., 1955-1972; 2520-2525; 6 pakken
        - rapport nr. 1-9, 2520
          Dit dossier bevat een lijst met alle rapportnummers en hun betekenis.
        - idem, nr. 10-14, 2521
        - idem, nr. 15-26, 2522
        - idem, nr. 27-30, 2523
        - idem, nr. 31-36, 2524
        - idem, nr. 37-44, 2525
      - Rapporten van bezoeken aan kledinginstituten, fabrieken en rijksinstellingen., 1955-1981; 2526; omslag
      - Stukken betreffende de behandeling van de planning voor de jaren 1956, 1957, 1958 en 1986 toegezonden door de ministeries en diensten op verzoek van het Rijksinkoopbureau, betreffende de benodigde geschatte hoeveelheid dienstkleding., 1955-1985; 2527-2530; 1 pak en 3 omslagen
        - 1955 planning voor 1956, 2527
        - 1956 idem, voor 1957, 2528
        - 1957 idem, voor 1958, 2529
        - 1984 - 1985 idem, voor 1986, 2530; pak
      - Rapport over proeven met ledervinylkleding ten behoeve van berijders van rijwielen met hulpmotor., 1956; 2531; stuk
      - Stukken betreffende het verstrekken van manchesterwerkkleding en de behandeling van klachten., 1957-1958; 2532; omslag
      - Stukken betreffende de regelmatige oriëntering over de gang van zaken betreffende de kledingvoorziening bij diverse instellingen, diensten en leveranciers., 1958-1971; 2533; pak
      - Stukken betreffende het wijzigen van teksten van het ontwerp-rijkskledingboekje, toegezonden aan de Subcommissie Rijkskledingboekje., 1959; 2534; omslag
      - Lijsten van modelomschrijvingen en vervaardigingseisen voor kledingmodellen., 1960-1970; 2535; pak
      - Stukken betreffende het geven van adviezen met betrekking tot het Rijkskledingreglement, alsmede het geven van advies tot het nemen van besluiten waarbij teksten of bijlagen van het Rijkskledingreglement worden gewijzigd., 1970-1978; 2536-2537; 2 pakken
        - 1970 - 1973, 2536
        - 1974 - 1978, 2537
      - Stukken betreffende de automatisering van de dienstkledingadministratie., 1975-1984; 2538; pak
      - Rapport betreffende het kwaliteitscontrolesysteem, zoals dit geschiedt volgens het Allied Quality Assinance Program (AQAP), met geleidebrief., 1976; 2539; omslag
      - Lijsten van modelomschrijvingen en vaardigingseisen met technische voorschriften voor uniformkleding., 1976; 2540; omslag
      - Rapport betreffende brandwerende kleding voor geüniformeerde politieambtenaren opgemaakt en toegezonden door de Intendance der Rijkspolitie, met geleidebrief., 1980; 2541; omslag
      - Stukken betreffende de totstandkoming van het interim-rapport 'Bezinning op taak en doelstelling'., 1981-1982; 2542; omslag
      - Stukken betreffende de jaarlijkse vaststelling van nieuwe inhoudsbedragen uniformkleding vastgelegd in het Rijkskledingreglement., 1981-1984; 2543; omslag
      - Stukken betreffende de functionele dienstkleding ten behoeve van de kleine diensten., 1981-1986; 2544-2545; 2 pakken
        - 1981 - 1985, 2544
        - 1986, 2545
      - Stukken betreffende de behandeling van aangelegenheden met betrekking tot de persoonlijke beschermingsmiddelen en de wijziging van kleding van werkkledingdragenden van het Directoraat-Generaal Scheepvaart en Maritieme Zaken., 1981-1987; 2546-2547; 2 pakken
        - 1981 - 1983, 2546
        - 1983 - 1987, 2547
      - Stukken betreffende de totstandkoming van het rapport 537/32 'Confectie', door de Subcommissie Technische eisen en Proefnemingen en de Werkgroep Confectie, inzake het onderzoek naar de aanmaak van uniformkleding aan de hand van maatstaten en maattabellen., 1982-1985; 2548; pak
      - Stukken betreffende de wijzigingen van bijlagen van het Rijkskledingreglement inzake de kledingstukken voor de Douane., 1984; 2549; omslag
      - Stukken betreffende de damesuniformkleding van de Rijks Brandweer Academie., 1984-1986; 2550; omslag
      - Stukken betreffende de functionele dienstkleding bij de Rijkswaterstaat., 1985-1986; 2551; omslag
      - Stukken betreffende de behandeling van aangelegenheden met betrekking tot dienstkleding door de Subcommissie Technische Eisen en Proefnemingen., 1956-1959; 2552; omslag
      - Afbeeldingen van onderscheidingstekens welke gebruikt worden bij ministeries en diensten., z.d.; 2553; omslag
      - Stukken betreffende modelbeschrijvingen van dienstkleding., z.d.; 2554; pak
        Met glasfoto's.
      - Staten van overzichten van rang- en dienstonderscheidingstekens bij ministeries en rijksdiensten., z.d.; 2555; omslag
      - Kaarten van standaardkleding op numerieke volgorde., z.d.; 2556; omslag